臺灣桃園地方法院刑事裁定
                                     111年度聲字第2316號
聲明異議人                                      
即受刑人    徐巖斌



上列聲明異議人即受刑人因公共危險案件，對臺灣桃園地方檢察
署檢察官之執行指揮（111年度執字第7529號）聲明異議，本院
裁定如下：
    主  文
聲明異議駁回。
    理  由
一、聲明異議意旨略以：聲明異議人即受刑人徐巖斌（下稱受刑
    人）因酒後駕車之公共危險案件，經臺灣桃園地方法院111
    年度壢交簡字第613號判決處有期徒刑5月，併科罰金新臺幣
    2萬元，有期徒刑如易科罰金，罰金如易服勞役，均以新臺
    幣1千元折算1日確定，嗣經臺灣桃園地方檢察署（下稱桃園
    地檢署）檢察官於民國111年7月14日以執行傳票命受刑人應
    於111年8月9日下午2時30分向桃園地檢署報到執行，並於執
    行傳票備註本件經檢察官初步審核擬不准易科罰金。然受刑
    人於110年7月起，至林口長庚醫院精神科門診治療身心疾病
    ，迄今已身心穩定，現已無酒癮症狀，且受刑人罹患肝疾，
    經戒酒7個月後，經楊梅天成醫院治療，現已明顯改進，又
    受刑人現有二子在美國就學，仍待受刑人獨力扶養，不准易
    科罰金，勢必造成受刑人及二子重大之生計困頓，爰請准予
    受刑人易科罰金或易服勞役等語。
二、按「受刑人或其法定代理人或配偶以檢察官執行之指揮為不
    當者，得向諭知該裁判之法院聲明異議。」刑事訴訟法第48
    4條定有明文。次按「犯最重本刑為5年以下有期徒刑以下之
    刑之罪，而受6月以下有期徒刑或拘役之宣告者，得以新臺
    幣1,000元、2,000元或3,000元折算1日，易科罰金。但易科
    罰金，難收矯正之效或難以維持法秩序者，不在此限。依前
    項規定得易科罰金而未聲請易科罰金者，得以提供社會勞動
    6小時折算1日，易服社會勞動。受6月以下有期徒刑或拘役
    之宣告，不符第1項易科罰金之規定者，得依前項折算規定
    ，易服社會勞動。前2項之規定，因身心健康之關係，執行
    顯有困難者，或易服社會勞動，難收矯正之效或難以維持法
    秩序者，不適用之。」刑法第41條第1至4項定有明文。而上
    開易刑處分之否准，係法律賦予檢察官指揮執行時之裁量權
    限，執行檢察官自得考量受刑人之實際情況，是否有難收矯
    正之效或難以維持法秩序，以作為其裁量是否准予易科罰金
    或易服社會勞動之憑據，非謂一經判決宣告易科罰金之折算
    標準，執行檢察官即應為易科罰金或易服社會勞動之易刑處
    分；又所謂「難收矯正之效」及「難以維持法秩序」，乃立
    法者賦與執行檢察官得依具體個案，考量犯罪特性、情節及
    受刑人個人特殊事由，審酌應否准予易刑處分之裁量權；是
    法院僅得審查檢察官裁量時其判斷之程序有無違背法令、事
    實認定有無錯誤、其審認之事實與刑法第41條第1項但書、
    第4項之裁量要件有無合理關連、有無逾越或超過法律規定
    之範圍等問題，原則上不宜自行代替檢察官判斷受刑人有無
    上開情事；倘執行檢察官經綜合評價、衡酌後，仍認受刑人
    有上開不適宜為易刑處分之情形，而為否准受刑人易科罰金
    或易服社會勞動之執行命令，則屬執行檢察官裁量權之合法
    行使範圍，自不得任意指為違法或不當（最高法院110年度
    台抗字第1188號裁定意旨參照）。
三、經查：
　㈠受刑人徐巖斌因酒後駕車之公共危險案件（犯罪時間：110年
    8月8日；吐氣所含酒精濃度為每公升0.78毫克），經本院11
    1年度壢交簡字第613號判決處「有期徒刑5月，併科罰金新
    臺幣2萬元，有期徒刑如易科罰金，罰金如易服勞役，均以
    新臺幣1千元折算1日」確定而函送桃園地檢署執行，嗣經桃
    園地檢署檢察官審查後以「一、受刑人共3犯（103、108、1
    11年〈註：應為110年之誤載〉），另80年有2次竊盜前科，第
    2犯於109年2月24日易科罰金執行完畢。二、酒測值0.78，
    無事故。三、受刑人10年內3次酒駕，顯有不入監難收矯正
    之效的情形，以不准易科為宜。」等理由，認不准易科罰金
    、不准易服社會勞動，而於111年7月14日以執行傳票傳喚受
    刑人（並檢附刑事執行意見書）應於111年8月9日下午2時30
    分至桃園地檢署執行等情，有上開案件聲請簡易判決處刑書
    、判決及臺灣高等法院被告前案紀錄表在卷可憑，復有桃園
    地檢署聲請易科罰金案件審核表、刑事執行案件進行單、執
    行傳票送達證書在案可稽，並經本院職權調閱桃園地檢署11
    1年度執字第7529號案卷核閱無誤，此部分事實，首堪認定
    。
  ㈡受刑人除本案外，前因竊盜案件，經：㊀臺灣士林地方法院（
    下稱士林地院）80年度易字第1405號判決處有期徒刑6月，
    經臺灣高等法院80年度上易字第4007號判決上訴駁回確定，
    ㊁士林地院80年度易字第3097號判決處有期徒刑6月，經臺灣
    高等法院81年度上易字第698號判決上訴駁回確定，上開㊀、
    ㊁之刑接續執行，於81年10月17日執行完畢出監；又因酒後
    駕車之公共危險案件，經：㊂士林地院103年度士交簡字第67
    2號判決處有期徒刑2月確定（犯罪時間：103年4月16日），
    於103年8月15日易科罰金執行完畢，㊃士林地院108年度士交
    簡字第1017號判決處有期徒刑3月、併科罰金新臺幣1萬元確
    定（犯罪時間：108年11月2日），有期徒刑部分於109年2月
    24日易科罰金執行完畢等情，有上開酒後駕車之公共危險案
    件聲請簡易判決處刑書、判決及臺灣高等法院被告前案紀錄
    表在卷可憑。是檢察官審酌上情，因而否准受刑人易科罰金
    、易服社會勞動之聲請，核其裁量權之行使，程序並無違背
    法令，事實認定亦無錯誤，審認之事實與裁量之要件具合理
    關連，無逾越法律規定之範圍，屬檢察官裁量權之合法行使
    範圍，難認有何違法或不當之情形。
　㈢再者，現行刑法第41條有關得易刑之規定，已刪除修正前關
    於「受刑人因身體、教育、職業、家庭或其他正當事由，執
    行顯有困難」之部分，亦即准否受刑人易刑之決定，毋庸再
    考量此等入監執行顯有困難之因素（最高法院110年度台抗
    字第478號、臺灣高等法院108年度抗字第1611號裁定意旨參
    照）。是受刑人前揭所辯事項，均無礙於檢察官本件因認「
    難收矯正之效」及「難以維持法秩序」而否准易科罰金、易
    服社會勞動之認定，自難憑此逕認檢察官之執行指揮，有何
    違法或不當之情形。
四、從而，本件檢察官之執行指揮，並無違法或不當之情形，受
    刑人聲明異議，為無理由，應予駁回。
五、依刑事訴訟法第486條，裁定如主文。　　　　　　
中　　華　　民　　國　　111 　年　　9 　　月　　15　　日
                  刑事第十一庭    法　官  翁健剛
以上正本證明與原本無異。
如不服本裁定，應於裁定送達後5 日內向本院提出抗告狀。
                                  書記官　鄭雨涵
中　　華　　民　　國　　111 　年　　9 　　月　　16　　日